臺灣臺北地方法院民事判決
110年度簡字第34號
原      告  李秀香  

被      告  林淑華  

輔  佐  人  林郁庭  

訴訟代理人  陳憲政律師
            陳偉強律師
上列當事人間請求侵權行為損害賠償事件，原告提起刑事附帶民
事訴訟，經本院刑事庭裁定移送前來（109年度簡附民第60號）
，本院於民國111年3月28日言詞辯論終結，判決如下：
    主      文
被告應給付原告新臺幣捌萬柒仟貳佰柒拾參元。
原告其餘之訴駁回。
訴訟費用由被告負擔百分之十七，餘由原告負擔。
本判決第一項得假執行。但被告如以新臺幣貳萬參仟元為原告預
供擔保，得免為假執行。
    事實及理由
壹、程序事項：
一、按適用刑事簡易訴訟程序案件之附帶民事訴訟，經裁定移送
    民事庭者，應適用簡易程序，民國110年1月22日修正生效之
    民事訴訟法第427條第2項第12款定有明文。另按修正之民事
    訴訟法簡易訴訟程序，依本施行法第12條第10項公告施行後
    ，於修正前已繫屬之事件，其法院管轄權及審理程序依下列
    之規定：一、未經終局裁判者，適用修正後之規定，亦為民
    事訴訟施行法第4條之1第1款定有明文。查本件原告於本院1
    09年度簡字第1184號刑事程序中提出附帶民事訴訟，由本院
    以109年度簡附民字第60號事件受理，嗣上開刑事案件以簡
    易判決處刑，本院刑事庭即將本件刑事附帶民事訴訟裁定移
    送前來，原適用通常程序審理，然依修正後之民事訴訟法第
    427條第2項第12款規定，應依簡易訴訟程序審理，故本件訴
    訟雖於前揭規定修正前即繫屬於本院，然既尚未經終局裁判
    ，依前開規定，自應適用簡易程序，合先敘明。
貳、實體事項：　　
一、原告起訴主張：伊與被告係髮鬈美髮工作室之同事，於108
    年11月8日10時30分許，在臺北市○○區○○街000巷0號1樓即髮
    鬈美髮工作室，兩人因細故發生口角，被告竟先持鈍器毆打
    伊頭部，再以拳打腳踢之方式毆打伊，致伊受有臉部挫傷合
    併血腫、左胸壁挫傷及下背和骨盆挫傷等傷害（下稱系爭傷
    害），迄今尚在復健治療中，生活、工作皆受影響，並支出
    如附表所示之醫療費用。伊自得請求被告賠償醫療費用11萬
    3,727元（含預估未來花費4萬2,000元）及精神慰撫金20萬
    元之損害。又被告長期以「魔鬼」、「垃圾鬼」之言語霸凌
    伊約2年，於毆打時仍以上開言語辱罵伊，致伊受有精神上
    之損害，應賠償伊20萬元精神慰撫金。爰依侵權行為之法律
    關係，提起本件訴訟等語。並聲明：被告應給付原告51萬3,
    727萬元。
二、被告則以：伊於108年11月8日10時30分許，固有毆打原告，
    然僅造成原告受有臉部挫傷之傷害，至原告另主張受有下背
    及骨盆挫傷等傷害，非本件刑事案件109年度簡字第1184號
    形式簡易判決所認定之傷害範圍，亦非原告於案發當日至臺
    北馬偕紀念醫院急診時經診斷確認之傷勢，足見原告之下背
    痛為痼疾，自難認與本件侵權行為攸關。又原告請求伊賠償
    醫療費用11萬3,727元，其中所提出之醫療單據與前開臉部
    挫傷之治療無關者或未經證明有治療之必要者，均難認係因
    本件傷害行為而增加生活上之需要；原告因本件侵權行為已
    至財團法人馬偕紀念醫院（下稱馬偕醫院）接受急診治療，
    復無相關醫囑證明有長期治療及休養必要，且其預估未來花
    費部分，亦未為任何舉證，並無理由。又原告明知伊罹患思
    覺失調症，控制能力較一般人低下，竟仍與之言語衝突，此
    與原告無端遭受傷害之情節尚有不同；且伊領有身心障礙證
    明及臺北市低收入戶卡，現從事美容服務業，每月收入僅約
    1萬元，是原告請求伊賠償非財產上損害20萬元顯然過高。
    而本件傷害行為肇因於兩造間口角所生，若非原告推打拉扯
    並還擊洩憤，導致被告為求脫困而與之扭打，是原告與有過
    失，依民法第217條第1項或類推適用該項之規定應減輕其賠
    償金額。縱認原告之請求有理由，惟伊受原告唇齒相譏，隨
    後發生扭打，致伊思覺失調症加劇，於109年2月20日入院治
    療，經診斷為罹患「妄想型思覺失調症」，至同年3月8日始
    得出院，且於109年9月及10月間再度入院治療，支出醫療費
    共1萬8,208元，另伊所配戴之項鍊，遭原告於拉扯中扯斷，
    併受有維修費用1萬8,500元之損害，自均得與原告上開請求
    之數額為抵銷。再者，原告主張因受言語辱罵、霸凌部分，
    並未舉證以實其說，應係乘本件侵權行為之事實，藉故重複
    請求非財產上之損害，其主張並無理由等語。並聲明：㈠原
    告之訴駁回。㈡如受不利判決，願供擔保請准宣告免為假執
    行。
三、得心證之理由：
    原告主張其與被告於108年11月8日10時30分許，在臺北市○○
    區○○街000巷0號1樓即髮鬈美髮工作室工作時（下稱系爭時
    地），因細故發生口角，被告先持鈍器毆打其頭部，再以拳
    打腳踢之方式毆打伊，致伊受有系爭傷害，迄今尚在復健治
    療中；另被告長期以「魔鬼」、「垃圾鬼」之言語霸凌其2
    年等情，被告固不否認有於上揭時、地出手毆打原告致其受
    傷等事實，然否認原告所受之下背和骨盆挫傷係遭其毆打所
    致，且否認有言語霸凌原告之事實，並以前揭情詞置辯，是
    本件之爭點厥為：㈠被告於系爭時地毆打原告，致原告受有
    何等之傷害？㈡原告依民法第184條第1項、第193條、第195
    條之規定，請求被告負侵權行為損害賠償責任是否有據？若
    是，原告得請求賠償之金額若干？㈢被告是否有以「魔鬼」
    、「垃圾鬼」之言語辱罵原告？㈣若有，原告依民法第184條
    第1項、第195條規定，請求被告賠償其非財產上損害是否有
    據？
  ㈠被告於系爭時地毆打原告，致原告受有何等之傷害？　　
　⒈查原告主張與被告於系爭時、地，因故發生口角，被告遂基
    於傷害人身體之犯意，徒手毆打原告，致原告受有臉部挫傷
    合併血腫、左胸壁挫傷之傷害等情，為被告所不爭執（見本
    院卷第71頁、第153頁、第291頁），且被告所為前揭行為，
    業經本院刑事庭以109年度簡字第1184號刑事簡易判決判處
    被告拘役30日，緩刑2年，緩刑期間付保護管束，並應向指
    定機構或團體提供50小時之義務勞務，原告不服提起上訴，
    復經本院刑事庭於110年3月11日以109年度簡上字第199號駁
    回上訴確定，業經本院依職權調閱上開刑事偵審卷宗核閱無
    誤，自堪信為真實。準此，被告既有故意不法侵害原告身體
    之行為，且原告因而受有臉部挫傷合併血腫、左胸壁挫傷之
    傷害，則被告自應就此部分原告負損害賠償責任。
　⒉原告復主張伊因被告前開傷害行為，另受有下背和骨盆挫傷
    等傷害云云，則為被告所否認，經查：
  ⑴按當事人主張有利於己之事實者，就其事實有舉證之責任，
    民事訴訟法第277條前段定有明文。次按因故意或過失，不
    法侵害他人之權利者，負損害賠償責任，民法第184條第1項
    前段定有明文。惟損害賠償之債，以有損害之發生及有責任
    原因之事實，並二者之間，有相當因果關係為成立要件。故
    原告所主張損害賠償之債，如不合於此項成立要件者，即難
    謂有損害賠償請求權存在，最高法院著有48年台上字第481
    號判決可資參照。
  ⑵查原告於案發當日即108年11月8日下午4時11分許前往馬偕醫
    院急診，當時其主訴之傷勢有臉部瘀腫、頭暈、頸部紅腫、
    頭痛、右腿瘀斑及下背挫傷等，然經施以理學檢查、電腦斷
    層掃描攝影、胸部及左肋骨X光檢查後，由急診醫師綜合檢
    查結果為診斷，並開立診斷證明書，其上記載原告之傷勢僅
    有「臉部挫傷合併血腫、左胸壁挫傷」，並無下背及骨盆挫
    傷等傷害，再觀之急診醫師當時所為外傷ISS分數為1分，即
    僅臉部分數1分外，其餘頭頸部、臉部、胸部、腹部、四肢
    及外觀均為0分，有馬偕醫院病歷資料在卷為憑（見本院卷
    第173-203頁），顯見原告於急診當時並未經診斷發現有下
    背和骨盆挫傷等外傷。再參諸原告於108年11月10日下午4時
    22分許，曾前往臺北市政府警察局中山分局建國派出所製作
    筆錄，經製作筆錄員警詢問其身體何處受傷時，其僅陳稱：
    臉部挫傷合併血腫、左胸壁挫傷等語（見臺灣臺北地方檢察
    署109年度偵字第1769號偵查卷，下稱偵卷第6頁正反面），
    並未提及受有下背和骨盆挫傷乙情，自難認原告108年11月1
    0日前確已受有此部分傷勢。另矧之原告於108年11月11日、
    同年12月2日、同年12月13日、同年12月28日及109年2月26
    日至同年6月8日多次前往馬偕醫院看診及復健，有上述病歷
    資料及馬偕醫院109年6月8日診斷證明書在卷可憑（見109年
    度簡附民字第60號，下稱附民卷第47頁）。其中108年11月1
    1日及同年12月13日看診科別分別為整形外科及胃腸肝膽科
    ，主訴內容為臉部瘀腫、頭暈及胃脹氣，與原告主張受有下
    背和骨盆挫傷等傷害無涉。至原告於108年12月2日看診時固
    主訴內容為：「站不直，前幾天被打」等語，經骨科醫師檢
    查後，認原告有右下背壓痛，且X光檢查結果為無骨折、腰
    椎第2、3節椎間盤狹窄等情，並經診斷為下背及骨盆疼痛、
    新傷等情形（見本院卷第197頁），然此部分傷勢距案發當
    日已超逾20日，卻經骨科醫師診斷為新傷，則原告上開傷勢
    是否與被告系爭時地之傷害行為有關，已屬可疑。佐以原告
    於馬偕醫院先經骨科醫師診斷後，認有腰椎第2、3節有椎間
    盤狹窄（disc space narrowing of L2/3)之情形，其後於1
    08年12月28日復經同院神經外科醫師診斷認其有腰薦椎其他
    脊椎炎伴有神經根病變 （other spondylosis with radicu
    lopathy，lumbosacral region，見本院卷第201頁），並參
    照證人黃秀珠證稱：原告隔日上班時，走路彎彎的，像駝背
    的樣子，約持續1個月，原告之前撿回收就有駝背之情況，
    她撿回收很久了等語（見本院卷第282頁），即難以排除原
    告之下背疼痛為上開諸多因素所致，而椎間盤狹窄或腰薦椎
    其他脊椎炎伴有神經根病變等病症，亦難逕認係遭外力毆打
    所造成，是原告據此主張其此部分傷害，亦係因被告上開傷
    害行為所致云云，實難採憑。
  ⑶又查，原告上開主張固另提出之京元中醫診所診斷證明書為
    憑（見附民卷第55頁），且診斷證明書上記載：頭、右側眼
    瞼及眼周圍區域挫傷、下背及骨盆挫傷等語，然原告於108
    年11月20日始至京元中醫診所就診，距其遭被告毆打之時間
    已有12日，準此，縱令被告確有於系爭時地對原告拳打腳踢
    之行為，衡諸原告於案發當時背部既無明顯傷害（參見本院
    卷第187頁照片），而疼痛與否猶屬個人主觀感覺，誠難徒
    憑此即遽認原告確因此受有下背及骨盆挫傷之傷害。至卷附
    之宏明整復所名片及加註之文字記載，並未經製作名義人為
    簽名或用印，且被告亦否認該文書之形式真正，自難為有利
    於原告之認定。
  ⑷綜合上情以觀，原告主張其下背及骨盆挫傷之傷害，與被告
    前揭傷害行為難認有相當因果關係存在，則其主張此部分傷
    害亦係被告傷害行為所致云云，即非可採。 　
　㈡原告依民法第184條第1項、第193條、第195條之規定，請求
    被告負侵權行為損害賠償責任是否有據？若是，原告得請求
    賠償之金額若干？　
　⒈按故意或過失不法侵害他人之權利者，負損害賠償責任。又
    不法侵害他人之身體或健康者，對於被害人因此喪失或減少
    勞動能力或增加生活上之需要時，應負損害賠償責任。另不
    法侵害他人之身體、健康、名譽、自由、信用、隱私、貞操
    ，或不法侵害其他人格法益而情節重大者，被害人雖非財產
    上之損害，亦得請求賠償相當之金額。民法第184條第1項前
    段、第193條第1項、第195條第1項前段分別定有明文。查被
    告於系爭時、地，徒手毆打原告，致原告受有臉部挫傷合併
    血腫、左胸壁挫傷等傷害，其毆打行為，與被告所受之傷害
    間，自有相當因果關係。則原告依上開規定，請求被告負損
    害賠償之責，洵屬有據。
　⒉茲就原告各項請求有無理由，分述如下：
  ⑴醫療費及診斷證明書費用部分：
    原告主張其於108年11月8日因被告前揭傷害行為至馬偕醫院
    急診，並於同年11月11日及109年2月8日至馬偕醫院看診，
    看診科別為整形外科及眼科，並因此支出如附表編號69至71
    及73所示之醫療費用計2,273元（計算式：850+170+730+523
    ＝2,273），有馬偕醫院診斷證明書（見偵查卷第7頁）及醫
    療費用收據為憑（證據頁數詳附表所示），堪以信採。被告
    抗辯：附表編號69-70之看診收據並無診斷證明書云云，容
    有誤會，不足採信。至其餘如附表所示之馬偕醫院看診單據
    ，均難認與原告因被告系爭傷害行為受有臉部挫傷合併血腫
    、左胸壁挫傷之傷害相關，業如前述，則原告請求被告賠償
    該部分醫藥費，洵屬無據。再者，原告有於附表編號1至68
    所示之時間至京元中醫診所看診乙節，固據其提出門診掛號
    費收據、自費藥品收據為憑（證據頁數詳附表所示），且稽
    之原告所提京元中醫診所診斷證明書及病歷內容摘要所載（
    見附民卷第55-57頁），原告之病名為頭、右側眼瞼及眼周
    圍區域挫傷、下背和骨盆挫傷等傷害，故以自費水煎藥及消
    腫膏配合治療，應診日期自108年11月20日至109年6月15日
    共21次等語，然觀之原告於案發當日至馬偕醫院急診時所拍
    攝之相片（見本院卷第177頁），其右眼眼眶僅輕微腫脹，
    且原告第1次至京元中醫診所看診之日期為108年11月20日，
    與被告所為系爭傷害行為發生時間已相隔12天，原告之右眼
    眼眶是否仍有腫脹之情，已屬可疑，況原告先後自108年11
    月20日至109年8月28日共看診附表編號1至67所示計24次，
    其病歷內容摘要均僅簡略記載頭、右側眼瞼及眼周圍區域挫
    傷、下背和骨盆挫傷等傷害（見附民卷第57頁），並未逐次
    將上開病症分項記載其治療及復原情形，則原告於系爭傷害
    事故發生後多日始至京元中醫診所就診，實難認與被告前述
    傷害行為有密切關聯性，則原告此部分之主張，亦乏依憑，
    應予駁回。
  ⑵精神慰撫金部分：
    按慰藉金之賠償須以人格權遭遇侵害，使精神上受有痛苦為
    必要，其核給之標準固與財產上損害之計算不同，然非不可
    斟酌雙方身分資力與加害程度，及其他各種情形核定相當之
    數額（最高法院51年度台上字第223號判決要旨參照）。爰
    審酌原告因系爭傷害事件所受臉部挫傷合併血腫、左胸壁挫
    傷等傷害，受傷部位包括人體脆弱之臉、眼部及胸壁，而具
    有相當之危險性，自當受有相當之精神上痛苦；又參諸原告
    為國小肄業，被告為國小畢業，兩人均從事美髮服務業，月
    薪均為每月5,000多元，原告於109年度申報之財產總額約30
    0餘萬元，被告名下無無財產，業據兩造供述在卷（見本院
    卷第328頁），且有稅務電子閘門財產所得調件明細表（見
    限閱卷）可考，另矧之被告罹患有妄想型思覺失調症，並領
    有中度身心障礙證明，有馬偕醫院診斷證明書及身心障礙證
    明為憑（見本院卷第77頁、109年度調偵字第1215號卷第8-9
    頁），情緒管理能力較一般人低下，惟自事發迄今逾2年均
    未賠償原告任何損失等一切情狀，認本件原告得請求之精神
    慰撫金以8萬元為適當，逾此金額則屬無據。
　⒊被告固以其因受原告唇齒相譏，隨後發生扭打，致思覺失調
    症加劇，計支出醫療費1萬8,208元，另其配戴之項鍊，遭原
    告於拉扯中扯斷，另受有維修費用1萬8,500元之損害，據此
    抵銷原告本案之請求。惟因故意侵權行為而負擔之債，其債
    務人不得主張抵銷，民法第339條定有明文。被告故意毆打
    原告身體之行為，核屬因故意侵權行為而負擔之債務，故無
    論被告對原告是否有上述損害賠償債權存在，均不得主張抵
    銷原告本案之請求，被告此部分抗辯，即無足取。
　⒋次按損害之發生或擴大，被害人與有過失者，法院得減輕賠
    償金額，或免除之，民法第217條第1項固有明文，惟所謂與
    有過失須被害人之行為助成損害之發生或擴大，就結果之發
    生為共同原因之一，行為與結果有相當因果關係，始足當之
    。雖被告辯稱本件傷害行為肇因於兩造間口角所生，若非原
    告推打拉扯並還擊洩憤，導致被告為求脫困而與之扭打，是
    原告與有過失，應減輕其賠償責任云云，然經兩造之同事即
    證人黃碧珠證稱：當時伊在外面吹頭髮，..有一個設計師跑
    出來說他們兩個在吵架，..伊叫原告不要再罵被告，被告叫
    原告閉嘴，但原告不閉嘴，原告罵被告神經病、瘋子，被告
    罵原告魔鬼，後來被告就不願意出去，被告就動手打原告，
    後來兩個人就互相拉扯，被告的鍊子也被原告扯斷。他們打
    了超過10分鐘，我沒有看到被告有拿武器，後來我一直罵被
    告，被告才停手等語（見本院卷第281頁）。可知兩造雖初
    始以言語爭執，然原告並未先行出手攻擊被告，尚難認係助
    成被告對原告為系爭傷害行為之原因。況被告並未舉證證明
    其於系爭時地與原告拉扯中亦有受傷，即難認原告與其有互
    毆之情形，堪認原告斯時應僅有防衛自己權利所為之行為。
    是被告以前詞為原告與有過失之抗辯，於法未合，無從減輕
    或免除其賠償責任。
  ⒌綜上，原告因系爭事件而得請求被告賠償之金額即醫藥費2,2
    73元、精神慰撫金8萬元，共計8萬2,273元（計算式：2,273
    ＋8萬＝8萬2,273）。原告之請求於此範圍內，為有理由，應
    予准許，逾此範圍，為無理由，應予駁回。
  ㈢被告是否有以「魔鬼」、「垃圾鬼」之言語辱罵原告？　　
　⒈原告主張被告於系爭時、地，在特定多數人得共見共聞之狀
    態下，口出「魔鬼」言詞之事實，業據證人黃碧珠證稱：當
    時甲○○在洗她客人的頭，伊不知道她們為了何事吵架，當時
    客人都還在，好像是為了一個染頭髮的盒子，有一個設計師
    跑出來說他們兩個在吵架，伊東西就先放著，進去叫乙○○出
    來，由伊接著幫客人洗頭，原告就一直罵，伊跟原告說被告
    已經發作了，醫院有通知被告要去住院，伊叫原告不要再罵
    被告，被告叫原告閉嘴，但原告不閉嘴，原告罵被告神經病
    、瘋子，被告罵原告魔鬼，後來被告就不願意出去，被告就
    動手打原告，後來兩個人就互相拉扯，被告的鍊子也被原告
    扯斷。他們打了超過10分鐘，我沒有看到被告有拿武器，後
    來我一直罵被告，被告才停手等語。堪信原告上開主張為真
    實。是被告抗辯其僅自言自語、未對著原告罵云云，與前開
    證人之證述不符，委無可採。另原告固主張被告以「魔鬼」
    、「垃圾鬼」等言詞持續辱罵其兩年云云，然經證人黃碧珠
    證稱：（法官問：被告平日有無經常辱罵原告？）被告都叫
    原告魔鬼，久久一次，就是看到原告來就自言自語說魔鬼來
    了，原告也不理她等語，堪認被告雖有於系爭時地以外之時
    間自言自語說「魔鬼來了」，核與被告前開所辯相符，可堪
    採信。從而被告上開言詞應僅係喃喃自語，並非向原告陳述
    或辱罵原告，應無損害原告名譽之主觀意圖，且原告亦未舉
    證證明被告曾以「垃圾鬼」之言詞辱罵原告，是原告此部分
    主張，自難憑採。
　㈣若有，原告依民法第184條第1項、第195條規定，請求被告賠
    償其非財產上損害是否有據？　
　⒈按因故意、過失不法侵害他人之權利者，負損害賠償責任；
    不法侵害他人之身體、健康、名譽、自由、信用、隱私、貞
    操，或不法侵害其他人格法益而情節重大者，被害人雖非財
    產上之損害，亦得請求賠償相當之金額，民法第184 條第1
    項前段、第195 條第1 項前段分別定有明文。次按民法上名
    譽權之侵害應以社會上對個人評價是否貶損作為判斷之依據
    ，苟其行為足以使他人在社會上之評價受到貶損，不以廣佈
    於社會為必要，僅使第三人知悉其事，即足當之。 
　⒉查被告於系爭時、地，以「魔鬼」辱罵原告等情，業經本院
    認定如前。而「魔鬼」在宗教或神話傳說中指具有超自然力
    ，常常迷惑、陷害人之異類，依一般社會通念，該詞語含有
    鄙視、輕侮對方之意，被告對原告所為之上開言詞，足使原
    告在精神上、心理上感覺難堪，並足以貶抑原告之人格尊嚴
    與社會評價，而屬侮辱原告之言詞甚明。又被告對原告為上
    開言詞內容之地點為髮鬈美髮工作室，且當時該美髮工作室
    尚在營業中，並有其他客人及美髮師在場，被告為上述侮辱
    性之言詞內容，應為特定多數人得以共聞共見之場所。而按
    「民法上名譽權之侵害非即與刑法之誹謗罪相同，名譽有無
    受損害，應以社會上對個人評價是否貶損作為判斷之依據，
    苟其行為足以使他人在社會上之評價受到貶損，不論其為故
    意或過失，均可構成侵權行為，其行為不以廣佈於社會為必
    要，僅使第三人知悉其事，亦足當之。」（最高法院90年台
    上字第646號民事判決參照）。被告之上開行為，自有使不
    特定第三人知悉其事之可能，要屬民法第195條不法侵害他
    人名譽之侵權行為，自應負損害賠償責任。
  ⒊按慰撫金之多寡，應斟酌雙方之身分、地位、資力與加害程
    度，及其他各種情形核定相當之數額，該金額是否相當，自
    應依實際加害情形與被害人所受之痛苦及雙方之身分、地位
    、經濟狀況等關係決定之。被告前揭對原告為人格貶抑之行
    為，侵害原告之名譽權，衡情顯致原告精神上受有痛苦，原
    告請求被告賠償其非財產上損害，應屬有據。查本院審酌兩
    造之學歷、經濟收入、財產（均詳述如前），被告係因原告
    以言詞挑釁、及以「神經病」、「瘋子」謾罵後與之發生口
    角爭執，及原告精神痛苦之程度等情，認原告所得請求非財
    產上損害賠償應以5,000元為允適，逾此範圍之金額，則屬
    無據。
四、綜上所述，原告依侵權行為損害賠償規定，請求被告給付8
    萬7,273元（計算式：8萬2,273+5,000＝8萬7,273）。原告之
    請求於此範圍，為有理由，應予准許。逾此範圍之金額請求
    ，為無理由，應予駁回。
五、本件係適用簡易訴訟程序之事件，就被告受敗訴判決部分，
    依民事訴訟法第389 條第1 項第3 款規定，應依職權宣告假
    執行，另被告聲請願供擔保，請准宣告免為假執行，核無不
    合，爰酌定相當擔保金准許之。
六、本件事證已臻明確，兩造其餘攻擊防禦方法及所提證據，核
    與判決結果不生影響，爰不另一一論述，併予敘明。
七、訴訟費用負擔之依據：民事訴訟法第79條。
中    華    民    國   111    年     4     月    22   日
                  民事第一庭  法  官   吳佳薇
以上正本係照原本作成。
如對本判決上訴，須於判決送達後20日內向本院提出上訴狀。如
委任律師提起上訴者，應一併繳納上訴審裁判費。
中　　華　　民　　國　　111 　年　　 4　　月　　 22　 日
                             書記官　 陳弘毅　　　　　　　　　　　
附表：　　　　　　　　　　　　　　　　
編號 看診醫院診所 日期 （民國） 卷附頁數 支出金額 （新臺幣） 1 京元中醫診所 108/11/20 附民卷第11頁 健保負擔150元 2 京元中醫診所 108/11/20 附民卷第11頁 自費2100元 3 京元中醫診所 108/12/6 附民卷第11頁 健保負擔150元 4 京元中醫診所 108/12/6 附民卷第12頁 自費350元 5 京元中醫診所 108/12/6 附民卷第12頁 自費2100元 6 京元中醫診所 108/12/30 附民卷第13頁 健保負擔150元 7 京元中醫診所 108/12/30 附民卷第13頁 自費350元 8 京元中醫診所 108/12/30 附民卷第13頁 自費2100元 9 京元中醫診所 109/1/2 附民卷第14頁 健保負擔150元 10 京元中醫診所 109/1/16 附民卷第15頁 健保負擔150元 11 京元中醫診所 109/1/16 附民卷第15頁 自費450元 12 京元中醫診所 109/1/16 附民卷第15頁 自費2700元 13 京元中醫診所 109/2/6 附民卷第16頁 健保負擔150元 14 京元中醫診所 109/2/6 附民卷第16頁 自費350元 15 京元中醫診所 109/2/6 附民卷第16頁 自費2100元 16 京元中醫診所 109/3/4 附民卷第17頁 健保負擔150元 17 京元中醫診所 109/3/4 附民卷第17頁 自費350元 18 京元中醫診所 109/3/4 附民卷第17頁 自費2100元 19 京元中醫診所 109/3/11 附民卷第18頁 健保負擔150元 20 京元中醫診所 109/3/11 附民卷第18頁 自費350元 21 京元中醫診所 109/3/11 附民卷第18頁 自費2100元 22 京元中醫診所 109/3/20 附民卷第19頁 健保負擔150元 23 京元中醫診所 109/3/20 附民卷第19頁 自費350元 24 京元中醫診所 109/3/20 附民卷第19頁 自費2100元 25 京元中醫診所 109/3/27 附民卷第20頁 健保負擔150元 26 京元中醫診所 109/3/27 附民卷第20頁 自費350元 27 京元中醫診所 109/3/27 附民卷第20頁 自費2100元 28 京元中醫診所 109/4/3 附民卷第21頁 健保負擔150元 29 京元中醫診所 109/4/3 附民卷第21頁 自費350元 30 京元中醫診所 109/4/3 附民卷第21頁 自費2100元 31 京元中醫診所 109/4/8 附民卷第22頁 健保負擔150元 32 京元中醫診所 109/4/10 附民卷第23頁 健保負擔150元 33 京元中醫診所 109/4/10 附民卷第23頁 自費350元 34 京元中醫診所 109/4/10 附民卷第23頁 自費2100元 35 京元中醫診所 109/4/18 附民卷第24頁 健保負擔150元 36 京元中醫診所 109/4/18 附民卷第24頁 自費350元 37 京元中醫診所 109/4/18 附民卷第24頁 自費2100元 38 京元中醫診所 109/4/25 附民卷第25頁 健保負擔150元 39 京元中醫診所 109/4/25 附民卷第25頁 自費450元 40 京元中醫診所 109/4/25 附民卷第25頁 自費2700元 41 京元中醫診所 109/5/1 附民卷第26頁 健保負擔150元 42 京元中醫診所 109/5/1 附民卷第26頁 自費350元 43 京元中醫診所 109/5/1 附民卷第26頁 自費2100元 44 京元中醫診所 109/5/13 附民卷第27頁 健保負擔150元 45 京元中醫診所 109/5/13 附民卷第27頁 自費350元 46 京元中醫診所 109/5/13 附民卷第27頁 自費2100元 47 京元中醫診所 109/5/22 附民卷第28頁 健保負擔150元 48 京元中醫診所 109/5/22 附民卷第28頁 自費350元 49 京元中醫診所 109/5/22 附民卷第28頁 自費2100元 50 京元中醫診所 109/5/29 附民卷第29頁 健保負擔150元 51 京元中醫診所 109/5/29 附民卷第29頁 自費350元 52 京元中醫診所 109/5/29 附民卷第29頁 自費2100元 53 京元中醫診所 109/6/5 附民卷第30頁 健保負擔150元 54 京元中醫診所 109/6/5 附民卷第30頁 自費350元 55 京元中醫診所 109/6/5 附民卷第30頁 自費2100元 56 京元中醫診所 109/6/15 附民卷第31頁 健保負擔150元 57 京元中醫診所 109/6/15 附民卷第31頁 自費350元 58 京元中醫診所 109/6/15 附民卷第31頁 自費2100元 59 京元中醫診所 109/6/26 本院卷第109頁 健保負擔150元 60 京元中醫診所 109/6/26 本院卷第109頁 自費350元 61 京元中醫診所 109/6/26 本院卷第109頁 自費2100元 62 京元中醫診所 109/7/8 本院卷第110頁 健保負擔150元 63 京元中醫診所 109/7/8 本院卷第110頁 自費350元 64 京元中醫診所 109/7/8 本院卷第110頁 自費2100元 65 京元中醫診所 109/8/28 本院卷第111頁 健保負擔150元 66 京元中醫診所 109/8/28 本院卷第111頁 自費350元 67 京元中醫診所 109/8/28 本院卷第111頁 自費2100元 68 京元中醫診所 110/4/23 本院卷第112頁 診斷證明書100元 69 馬偕醫院 108/11/8 附民卷第34頁 健保負擔850元 70 馬偕醫院 108/11/8 附民卷第34頁 健保負擔170元 71 馬偕醫院 108/11/11 附民卷第35頁 健保負擔730元 72 馬偕醫院 108/12/2 附民卷第35頁 健保負擔628元 73 馬偕醫院 109/2/8 附民卷第36頁 健保負擔523元 74 馬偕醫院 108/12/13 附民卷第36頁 健保負擔540元 75 馬偕醫院 108/12/28 附民卷第37頁 健保負擔570元 76 馬偕醫院 108/12/30 附民卷第38頁 健保負擔530元 77 馬偕醫院 109/2/26 附民卷第37頁 健保負擔1384元 78 馬偕醫院 109/3/3 附民卷第38頁 健保負擔50元 79 馬偕醫院 109/3/5 本院卷第113頁 健保負擔600元 80 馬偕醫院 109/3/6 附民卷第39頁 健保負擔50元 81 馬偕醫院 109/4/15 附民卷第39頁 健保負擔1384元 82 馬偕醫院 109/4/17 附民卷第40頁 健保負擔50元 83 馬偕醫院 109/4/20 附民卷第40頁 健保負擔50元 84 馬偕醫院 109/4/22 附民卷第41頁 健保負擔50元 85 馬偕醫院 109/4/24 附民卷第41頁 健保負擔50元 86 馬偕醫院 109/4/28 附民卷第42頁 健保負擔50元 87 馬偕醫院 109/5/6 附民卷第42頁 健保負擔1384元 88 馬偕醫院 109/5/8 附民卷第43頁 健保負擔50元 89 馬偕醫院 109/5/11 附民卷第43頁 健保負擔50元 90 馬偕醫院 109/5/26 附民卷第44頁 健保負擔150元 91 馬偕醫院 109/5/28 附民卷第44頁 健保負擔50元 92 馬偕醫院 109/6/2 附民卷第45頁 健保負擔50元 93 馬偕醫院 109/6/8 附民卷第45頁 健保負擔1534元 94 馬偕醫院 109/6/11 附民卷第46頁 健保負擔50元 95 馬偕醫院 109/6/18 本院卷第114頁 健保負擔50元 96 馬偕醫院 109/6/24 本院卷第114頁 健保負擔50元 97 馬偕醫院 109/6/29 本院卷第115頁 健保負擔50元 98 馬偕醫院 109/7/14 本院卷第115頁 健保負擔1444元 99 馬偕醫院 109/7/14 本院卷第116頁 健保負擔570元 100 馬偕醫院 109/7/16 本院卷第116頁 健保負擔50元 101 馬偕醫院 109/7/21 本院卷第117頁 健保負擔50元 102 馬偕醫院 109/7/24 本院卷第117頁 健保負擔50元 103 馬偕醫院 109/7/28 本院卷第118頁 健保負擔50元 104 馬偕醫院 109/7/28 本院卷第118頁 健保負擔531元 105 馬偕醫院 109/7/30 本院卷第119頁 健保負擔550元 106 馬偕醫院 109/7/30 本院卷第120頁 健保負擔50元 107 馬偕醫院 109/8/3 本院卷第119頁 健保負擔600元 108 馬偕醫院 109/8/4 本院卷第120頁 健保負擔1000元 109 馬偕醫院 109/8/11 本院卷第121頁 健保負擔50元 110 馬偕醫院 109/8/11 本院卷第122頁 健保負擔444元 111 馬偕醫院 109/8/13 本院卷第122頁 健保負擔570元 112 馬偕醫院 109/8/13 本院卷第123頁 健保負擔50元 113 馬偕醫院 109/8/18 本院卷第123頁 健保負擔50元 114 馬偕醫院 109/8/24 本院卷第124頁 健保負擔50元 115 馬偕醫院 109/8/27 本院卷第124頁 健保負擔50元 116 馬偕醫院 109/8/28 本院卷第125頁 健保負擔570元 117 馬偕醫院 109/9/10 本院卷第125頁 健保負擔800元 118 宏明整復所費用說明  附民卷第49頁 自費10000元 總計：8萬7,956元